臺灣高等法院刑事判決　　　　　　　　96年度上訴字第1982號
上　訴　人
即　被　告　甲○○
　　　　　　　　　　　2樓之1.
指定辯護人　本院公設辯護人　乙○○
上列上訴人因違反槍砲彈藥刀械管制條例案件，不服臺灣桃園地
方法院95年度訴字第2475號，中華民國96年4月3日第一審判決（
起訴案號：臺灣桃園地方法院檢察署94年度偵字第22358號），
提起上訴，本院判決如下：
    主  文
上訴駁回。
    事  實
一、甲○○明知可發射子彈具有殺傷力之改造手槍、具有殺傷力
    之子彈及製造改造手槍之主要組成零件，均為槍砲彈藥刀械
    管制條例所列管，非經中央主管機關許可，不得非法持有、
    製造，竟基於非法持有具有殺傷力之子彈及製造改造手槍之
    主要組成零件之犯意，於民國94年11月間上旬某日，在其位
    在桃園縣桃園市○○○街24號2樓之1住處，收受丙○○（另
    經檢察官偵辦中）交付具有經公告槍砲彈藥之主要組成零件
    ，惟尚未組成具殺傷力之口徑7.65mm、仿WALTHER廠PPK/S
    型半自動改造手槍2枝（槍枝管制編號：0000000000、
    0000000000號）、具有殺傷力之口徑9mm制式子彈一顆、口
    徑8mm之空包彈與直徑約7.3 mm之土造金屬彈頭組合而成之
    改造子彈2顆（均已試射）、口徑9mm土造金屬彈頭之土造子
    彈及口徑7.9 mm土造金屬彈頭之土造子彈共10顆（已試射3
    顆，餘7顆）、由玩具金屬彈殼加裝直徑約8.1mm土造金屬彈
    頭而成之改造子彈1顆（已試射），與如附表二所示經公告
    之槍砲彈藥主要組成零件，及尚未組成具殺傷力之仿
    BERETTA廠M84型半自動改造手槍半成品1枝（槍枝管制編號
    ：0000000000號，具公告槍砲彈藥之主要組成零件）等物後
    持有之。旋基於製造可發射子彈具有殺傷力之改造手槍之單
    一接續犯意，先於某不詳時間，向某名真實姓名年籍不詳之
    成年男子所經營之模型店購得撞針2支後，於94年12月初某
    日，在上址將該2支撞針換裝在上開口徑7.65mm、仿WALTHER
    廠PPK/S型半自動改造手槍中，製造完成為可發射子彈具有
    殺傷力之改造手槍2枝而持有之。嗣於94年12月15日上午11
    時許，為警據報聲請臺灣桃園地方法院核發搜索票（94年度
    聲搜字第1104號），在上址搜索查獲，並分別在上址及上址
    地下一樓之車號P7-1853號停車格之雜物堆內，扣得如附表
    一所示之上開口徑7.65mm、仿WALTHER廠PPK/S型半自動改造
    手槍2枝（槍枝管制編號：0000000000、0000000000號）、
    具有殺傷力之口徑9mm制式子彈1顆、口徑8mm之空包彈與直
    徑約7.3 mm之土造金屬彈頭組合而成之改造子彈2顆（均已
    試射）、口徑9mm土造金屬彈頭之土造子彈及口徑7.9mm土造
    金屬彈頭之土造子彈共10顆（已試射3顆，餘7顆）、由玩具
    金屬彈殼加裝直徑約8.1mm土造金屬彈頭而成之改造子彈1顆
    （已試射），及尚未組成具殺傷力之仿BERETTA廠M84型半自
    動改造手槍半成品1枝（槍枝管制編號：0000000000號，具
    公告槍砲彈藥之主要組成零件），與如附表二所示經公告之
    槍砲彈藥主要組成零件，及甲○○所有供本件犯罪所用如附
    表三所示之改造槍彈工具等物。
二、案經臺北市政府警察局移送臺灣桃園地方法院檢察署檢察官
    偵查起訴。
    理  由
一、被告經本院合法傳喚，而未到庭，惟查上揭犯罪事實，業據
    被告於原審審理中坦承不諱（參見原審卷96年3月20日審判
    筆錄第3頁），且扣案如附表一所示之上開口徑7.65mm、仿
    WALTHER廠PPK/S型半自動改造手槍2枝（槍枝管制編號：
    0000000000、0000000000號）、口徑9mm制式子彈1顆、口徑
    8mm之空包彈與直徑約7.3mm 之土造金屬彈頭組合而成之改
    造子彈2顆、口徑9mm土造金屬彈頭之土造子彈及口徑7.9mm
    土造金屬彈頭之土造子彈共10顆、由玩具金屬彈殼加裝直徑
    約8.1mm土造金屬彈頭而成之改造子彈1顆，經警送請內政部
    警政署刑事警察局鑑定結果，認：槍枝管制編號0000000000
    號1枝，係由仿WALTHER廠PPK/S型半自動改造手槍製造之槍
    枝，換裝土造金屬槍管而成之改造手槍，機械性能良好，可
    擊發適用之子彈，認具殺傷力；槍枝管制編號0000000000號
    1枝，係由仿WALTHER廠PPK/S型半自動改造手槍製造之槍枝
    ，換裝土造金屬槍管而成之改造手槍，經檢視，雖欠缺保險
    鈕，惟不影響槍枝擊發功能，可擊發適用子彈，認具殺傷力
    ；送鑑子彈1顆，認係口徑9mm之制式子彈，認具殺傷力；送
    鑑子彈2顆，認均係由口徑8mm之空包彈和直徑約7.3mm之土
    造金屬彈頭組合而成之改造子彈，經實際試射，均可擊發，
    認均具殺傷力；送鑑子彈10顆，認均係具直徑分別約為9mm
    和7.9mm土造金屬彈頭之土造子彈，經採樣3顆實際試射，均
    可擊發，認均具殺傷力；送鑑子彈1顆，認係由玩具金屬彈
    殼加裝直徑約8.1mm土造金屬彈頭而成之改造子彈，經實際
    試射，可擊發，認具殺傷力一節，有內政部警政署刑事警察
    局95年1月26日刑鑑字第0940195766號槍彈鑑定書一份在卷
    可參，足見上開槍枝、子彈確均為槍砲彈藥刀械管制條例所
    規定之具有殺傷力之改造槍枝及彈藥，要無疑義。此外，復
    有查獲照片13張在卷可參，及扣案之尚未組成具殺傷力之仿
    BERETTA廠M84型半自動改造手槍半成品1枝（槍枝管制編號
    ：0000000000號，具公告槍砲彈藥之主要組成零件），與如
    附表二所示經公告之槍砲彈藥主要組成零件，及被告所有供
    本件犯罪所用如附表三所示之改造槍彈工具可資佐證。雖被
    告於本院準備程序中辯稱：當時丙○○拿來要我幫他用，我
    叫他帶走，因為我不幫他用。他拿來的時候已經有撞針，我
    叫他帶走，結果他丟在雜物堆那裡云云；嗣於本院辯論終結
    後，復以信函提出丙○○之住址，聲請訊問丙○○云云。然
    查丙○○於96年6月29日警詢中即否認其曾拿扣案之2支8mm
    （應係7.65mm）改造手槍給被告修理等語（見22358號偵卷
    第79頁），被告就此部分復未提出其他可供本院調查之證據
    ，是被告此部分所辯，尚難遽以採信；且本院認此部分丙○
    ○警詢中之供述甚為明確，應無再傳喚證人丙○○之必要，
    附此敘明。是本件事證明確，被告之犯行堪以認定。
二、查被告行為後，刑法及刑法施行法部分條文亦經修正公布，
    並均於95年7月1日施行。修正後刑法第2條第1項之規定，係
    規範行為後法律變更所生新舊法律比較適用之準據法，於修
    正後刑法施行後，應適用修正後刑法第2條第1項規定之「從
    舊從輕」之原則為比較；修正後刑法第2條第2項，則為同條
    第1項之特別規定，於修正後刑法施行後，關於非拘束人身
    自由之保安處分，應依修正後刑法第2條第2項之規定，適用
    裁判時之法律。又修正後刑法第35條，乃刑之重輕之法定次
    序與標準，應適用裁判時之修正後刑法第35條之規定。修正
    後刑法第2條第1項係採「從舊從輕」原則，適用最有利於行
    為人之法律。既曰法律，自較刑之範圍為廣；除法律有特別
    規定者（如修正後刑法第2條第2項非拘束人身自由之保安處
    分適用裁判時法，修正後刑法施行法第9條之3規定之情形）
    ，應依其規定；或事關執行之緩刑之宣告，或犯罪在刑法修
    正施行前，自首在刑法施行後之自首部分，或程序之規定（
    程序從新，如刑法第40條沒收宣告之程序規定），應適用裁
    判時之修正後刑法之規定外；依修正後刑法第2條第1項比較
    時，應就罪刑有關之共犯、未遂犯、連續犯、牽連犯、結合
    犯以及累犯加重、自首減輕暨其他法定加減原因（如身分加
    減）與加減例等一切情形，綜其全部之結果而為比較後，予
    以整體適用，不能割裂而分別適用有利益之條文。關於易科
    罰金之折算標準、易服勞役之折算標準及期限、罰金與死刑
    是否併予執行、多數有期徒刑定應執行之刑時之最高刑期之
    限制等之修正，事涉行為人易刑折算標準金額之多寡與期限
    之長短及定執行刑時能否就罰金刑併予執行或有期徒刑定應
    執行之刑時最高度之限制，亦均屬依修正後刑法第2條第1項
    所應比較適用法律之範圍。拘束人身自由之保安處分，並非
    屬修正後刑法第2條第2項規定應適用裁判時法之範圍，除有
    特別規定者外，亦屬應依修正後刑法第2條第1項比較適用之
    法律；從刑附屬於主刑，除法律有特別規定者外，依主刑所
    適用之法律（以上參考最高法院95年5月23日刑事庭第8次會
    議決議及最高法院24年上字第4634號、24年上字第5292號、
    27年上字第2615號、29年上字第525號判例意旨）。其次，
    法律有變更而須為新、舊法之比較以定其適用之目的，厥為
    保障行為人之既有法律地位不致因法律之修正而惡化或受到
    更不利益之結果並兼謀行為人之利益，此為最高之價值，非
    必斤斤於法律體系適用之完整性，況或基於法規之性質，如
    程序性之法律、事涉執行之緩刑規定，依法理係均應適用新
    法，或因法律另有規定，如修正後刑法第2條第2項規定「非
    拘束人身自由之保安處分係適用裁判時之法律」，修正後刑
    法施行法第3條之1第2項規定「於94年1月7日刑法修正施行
    前犯併合處罰數罪中之一罪，且該數罪均符合第41條第1項
    得易科罰金之規定者，適用90年1月4日修正之刑法第41條第
    2項規定」，即有此情形係一律適用行為時法之舊法，由是
    可見遇有法律修正而須選擇適用新法或舊法時，須依法規之
    性質或視法律是否另有規定決之，在選法適用時，本即寓有
    可據個別之特性而割裂分別適用新法或舊法之容許性，至數
    項經修正之法律須整體比較以同其新、舊法之適用俾維持法
    律體系之完整性，核係各該法律在適用上因具「依附及相互
    關聯」之特性使然，非屬新、舊法應比較利、俾藉資保障行
    為人之既有法律地位兼謀其利益之立法意旨所必然。準此以
    解，就罪、刑有關之規定諸如共犯、未遂犯、連續犯、牽連
    犯、結合犯以及累犯加重、自首減輕暨其他法定加減原因（
    如身分加減）與加減例等一切情形，應綜其全部之結果而為
    比較後，予以整體適用，不能割裂而分別適用有利益之條文
    ，固如前述，惟究其緣由，實係著眼於因各該規定皆涉及犯
    罪之態樣、階段、罪數、法定刑得或應否加、減暨加減之幅
    度，並進而影響法定刑或處斷刑之範圍，換言之，各該罪、
    刑之規定須經綜合考量整體適用後，方能據以限定法定刑或
    處斷刑之範圍，嗣始得於該範圍內為一定刑之宣告，易言之
    ，個別宣告刑雖屬單一之結論，然實係經綜合考量整體適用
    各相關罪、刑規定之所得，因之，宣告刑所據以決定之各相
    關罪、刑規定，顯具適用上之「依附及相互關聯」之特性，
    自須同其新、舊法之適用。次查，「易刑」或「定執行刑」
    係規範宣告刑得或應如何執行之法律，核屬為刑之宣告後始
    生應否適用問題之規定，非屬宣告刑所據以決定因而須先行
    確定如何適用新、舊之法規，依其性質，在未為刑之宣告前
    亦無可能確定應否適用而預先選定須適用新或舊法，復無此
    必要，不寧唯是，該規定所涵攝之「小前提」係「宣告刑」
    ，猶與罪、刑規定涵攝之「小前提」為「歷史社會事實」迥
    異，職是，「易刑」及「定執行刑」之規定，不論涵攝之「
    小前提」、決定應否適用之階段及適用後所得之法律效果，
    與罪、刑之規定皆不相侔，與之顯不具適用上之「依附及相
    互關聯」之特性，依前述，要毋須與罪、刑之規定同其新、
    舊法之適用，自得秉其本身之性質而各據應涵攝之「小前提
    」為新、舊、利、弊之比較後個別定其法律之適用。茲就本
    案與罪、刑有關且須依修正後刑法第2條第1項規定為利、弊
    之比較以定如何適用之法律變更部分敘述如下：
（一）修正前刑法第33條第5款規定：「罰金：（銀元）1元以上
      。」，復依罰金罰鍰提高標準條例第1條前段規定提高為
      10倍，折算新臺幣為30元；修正後刑法第33條第5款規定
      ：「罰金：新臺幣1000元以上，以百元計算之。」，現行
      刑法中，有關於罰金刑之計算單位及其最低度刑之規定既
      有修正，自屬法律變更。依修正前法律之規定，被告所犯
      未經許可製造可發射子彈具有殺傷力之改造手槍罪若併科
      罰金，其最高度為新臺幣00000000元，最低度為新臺幣30
      元。所犯未經許可持有具有殺傷力之子彈罪若併科罰金，
      其最高度為新臺幣0000000元，最低度為新臺幣30元。所
      犯未經許可持有製造改造手槍之主要組成零件罪，其最高
      度為新臺幣0000000元，最低度為新臺幣30元；若依修正
      後之法律規定，被告所犯未經許可製造可發射子彈具有殺
      傷力之改造手槍罪若併科罰金，其最高度為新臺幣
      00000000元，最低度為新臺幣1000元。所犯未經許可持有
      具有殺傷力之子彈罪，其最高度為新臺幣0000000元，最
      低度為新臺幣1000元。所犯未經許可持有製造改造手槍之
      主要組成零件罪，其最高度為新臺幣0000000元，最低度
      為新臺幣1000元。經綜合適用修正前、後之罪、刑相關規
      定予以比較，修正後之規定顯非較修正前之規定對被告有
      利，因之，依現行即修正後刑法第2條第1項前段規定，此
      部分自應適用修正前刑法之有關規定。
（二）綜上，經就上開部分之結果而為比較，並參諸前揭最高法
      院決議及修正後刑法第2條第1項前段、後段規定之從舊從
      輕原則，以舊刑法有利於被告，就上開部分應適用舊刑法
      之規定。
三、核被告所為，係犯槍砲彈藥刀械管制條例第8條第1項之未經
    許可製造可發射子彈具有殺傷力之改造手槍罪、同條例第12
    條第4項之未經許可持有具有殺傷力之子彈罪、同條例第13
    條第4項之未經許可持有製造改造手槍之主要組成零件罪。
    被告為製造可發射子彈具有殺傷力之改造手槍而購入撞針後
    持有之行為，以及製造可發射子彈具有殺傷力之改造手槍後
    之持有具有殺傷力之改造手槍等低度行為，均為製造可發射
    子彈具有殺傷力之改造手槍之高度行為所吸收，均不另論罪
    。又被告先於某不詳時間，向某名真實姓名年籍不詳之成年
    男子所經營之模型店購得撞針2支後，於94年12月初某日，
    在其住處將該二支撞針換裝在上開口徑7.65mm、仿WALTHER
    廠PPK/S型半自動改造手槍中，製造完成為可發射子彈具有
    殺傷力之改造手槍二枝而持有，業據其於原審審理中供承在
    卷可按（參見原審卷96年3月20日審判筆錄第7頁），是此部
    分乃屬基於同一製造可發射子彈具有殺傷力之改造手槍罪名
    下之接續行為，僅論以一罪，公訴意旨認被告係連續於94年
    11月上旬某日及同年12月初某日製造完成為可發射子彈具有
    殺傷力之改造手槍2枝，而構成修正前刑法第56條之連續犯
    ，尚有誤會，併此敘明。被告所犯未經許可製造具有殺傷力
    之改造手槍後進而持有，及未經許可持有子彈、未經許可持
    有製造改造手槍之主要組成零件等罪，係一行為觸犯數罪名
    ，為想像競合犯，依修正後刑法第55條規定，應從一重之未
    經許可製造可發射子彈具有殺傷力之改造手槍罪處斷。被告
    之辯護人為被告之利益辯稱被告於審理中已供出槍彈來源，
    得減輕或免除其刑云云，惟按犯本條例之罪，於偵查或審判
    中自白，並供述全部槍砲、彈藥、刀械之來源及去向，因而
    查獲或因而防止重大危害治安事件之發生者，減輕或免除其
    刑，槍砲彈藥刀械管制條例第18條第4項固定有明文，惟查
    丙○○固曾因違反槍砲彈藥刀械管制條例案件經法院判刑確
    定，然經本院查詢丙○○之全國前案紀錄，並調取相關之判
    決書、起訴書，丙○○涉犯之違反槍砲彈藥刀械管制條例案
    件，其事實均與本件被告無涉，此亦有各該判決書、起訴書
    在卷可查；是足證丙○○並非因本件被告之供述而查獲，即
    與上述減輕或免除其刑之要件有間，尚不得據此減輕或免除
    其刑，亦此敘明。
四、原審因之適用槍砲彈藥刀械管制條例第8條第1項、第13條第
    4項、第12條第4項，修正後刑法第11條前段、第2條第1項、
    第55條、第42條第3項、第38條第1項第1款、第2款等規定，
    並審酌被告所犯未經許可製造具有殺傷力之改造手槍、未經
    許可持有子彈、未經許可持有製造改造手槍之主要組成零件
    等罪，對社會治安所生危害非輕，行為誠屬不該，惟念其犯
    後終能坦承犯行，尚具悔意等一切情狀，量處被告有期徒刑
    5年4月，併科罰金新臺幣50000元；並比較說明依修正後刑
    法第42條第3項之規定，就被告併科罰金部分諭知易服勞役
    之折算標準；扣案如附表一編號1、2、4、6所示之可發射子
    彈具有殺傷力之口徑7.65mm、仿WALTHER廠PPK/S型半自動改
    造手槍2枝（槍枝管制編號：0000000000、0000000000號）
    、具有殺傷力之口徑9mm制式子彈1顆、口徑9mm土造金屬彈
    頭之土造子彈及口徑7.9mm土造金屬彈頭之土造子彈剩餘7顆
    、尚未組成具殺傷力之仿BERETTA廠M84型半自動改造手槍半
    成品1枝（槍枝管制編號：0000000000號，具公告槍砲彈藥
    之主要組成零件）、扣案如附表二所示經公告之槍砲彈藥主
    要組成零件，均屬違禁物，均依刑法第38條第1項第1款規定
    ，均併予宣告沒收；又扣案如附表三所示之改造槍彈工具，
    係被告所有供本件犯罪所用之物，業據其供承在卷可按，爰
    均依刑法第38條第1項第2款規定，均併予宣告沒收；另扣案
    如附表編號3、4、5所示已試射之口徑8mm之空包彈與直徑約
    7.3mm之土造金屬彈頭組合而成之改造子彈2顆、口徑9mm土
    造金屬彈頭之土造子彈及口徑7.9mm土造金屬彈頭之土造子
    彈3顆、由玩具金屬彈殼加裝直徑約8.1mm土造金屬彈頭而成
    之改造子彈1顆，均經試射，有前開槍彈鑑定書一份在卷可
    參，乃已經射擊且不具殺傷力之物，已均非屬違禁物，爰均
    不為沒收之諭知。核其認事用法，均無違誤，量刑亦稱妥適
    。被告上訴意旨空言翻異前供否認犯罪，並無可採，其執此
    指摘原判決不當，求予撤銷改判，為無理由，應予駁回。
五、被告經本院合法通知，無正當理由，而不到庭，爰不待其陳
    述，逕行判決，附此說明。
據上論斷，應依刑事訴訟法第368條、第371條，判決如主文。
本案經檢察官羅松芳到庭執行職務。
中　　華　　民　　國　　96　　年　　10　　月　　25　　日
 　　　　　　　　 刑事第二十庭審判長法　官　楊貴雄
               　　                 法　官　林立華
                     　　           法　官　林銓正
以上正本證明與原本無異。
如不服本判決，應於收受送達後10日內向本院提出上訴書狀，其
未敘述上訴之理由者並得於提起上訴後10日內向本院補提理由書
（均須按他造當事人之人數附繕本）。
                                    書記官  陳玲憶
中　　華　　民　　國　　96　　年　　10　　月　　26　　日
附表一：
┌──┬─────────────────────┬──────────┐
│編號│   扣  案  物  品  名  稱  及  數  量     │    備       註     │
├──┼─────────────────────┼──────────┤
│ 一 │可發射子彈具有殺傷力之口徑7.65mm、仿      │                    │
│    │WALTHER廠PPK/S型半自動改造手槍2枝（槍枝管 │                    │
│    │制編號：0000000000、0000000000號）        │                    │
│    │                                          │                    │
├──┼─────────────────────┼──────────┤
│ 二 │具有殺傷力之口徑9mm 制式子彈1顆           │                    │
├──┼─────────────────────┼──────────┤
│ 三 │口徑8mm之空包彈與直徑約7.3 mm之土造金屬彈 │均已試射            │
│    │頭組合而成之改造子彈2顆                   │                    │
├──┼─────────────────────┼──────────┤
│ 四 │口徑9mm土造金屬彈頭之土造子彈及口徑7.9mm  │共10顆，已試射3顆， │
│    │土造金屬彈頭之土造子彈餘7顆               │餘7顆               │
├──┼─────────────────────┼──────────┤
│ 五 │由玩具金屬彈殼加裝直徑約8.1mm 土造金屬彈頭│已試射              │
│    │而成之改造子彈1顆                         │                    │
├──┼─────────────────────┼──────────┤
│ 六 │尚未組成具殺傷力之仿BERETTA廠M84型半自動改│                    │
│    │造手槍半成品1枝（槍枝管制編號：           │                    │
│    │0000000000號，具公告槍砲彈藥之主要組成零件│                    │
│    │）                                        │                    │
└──┴─────────────────────┴──────────┘
附表二：
┌──┬─────────────────────┬──────────┐
│編號│   扣  案  物  品  名  稱  及  數  量     │    備       註     │
├──┼─────────────────────┼──────────┤
│ 一 │仿BERETTA廠M9/92FS型半自動手槍之土造金屬槍│                    │
│    │管1支                                     │                    │
├──┼─────────────────────┼──────────┤
│ 二 │仿BERETTA廠84型半自動手槍之金屬槍身1個    │                    │
├──┼─────────────────────┼──────────┤
│ 三 │仿BERETTA廠84型半自動手槍之土造金屬撞針1個│                    │
│    │                                          │                    │
├──┼─────────────────────┼──────────┤
│ 四 │仿WALTHER廠PPK/S型之金屬槍機1個（不含撞針 │                    │
│    │）                                        │                    │
└──┴─────────────────────┴──────────┘
附表三：
┌──┬─────────────────────┬──────────┐
│編號│   扣  案  物  品  名  稱  及  數  量     │    備       註     │
├──┼─────────────────────┼──────────┤
│ 一 │游標尺1支                                 │                    │
├──┼─────────────────────┼──────────┤
│ 二 │固定夾1支                                 │                    │
├──┼─────────────────────┼──────────┤
│ 三 │鋸子1支                                   │                    │
├──┼─────────────────────┼──────────┤
│ 四 │活動扳手等工具1盒                         │                    │
└──┴─────────────────────┴──────────┘
附錄：本案論罪科刑法條全文
槍砲彈藥刀械管制條例第8條第1項
未經許可，製造、販賣或運輸鋼筆槍、瓦斯槍、麻醉槍、獵槍、
空氣槍或第4條第1項第1款所定其他可發射金屬或子彈具有殺傷
力之各式槍砲者，處無期徒刑或5年以上有期徒刑，併科新臺幣1
千萬元以下罰金。
槍砲彈藥刀械管制條例第13條第4項
未經許可，持有、寄藏或意圖販賣而陳列第一項所列零件者，處
六月以上五年以下有期徒刑，併科新台幣三百萬元以下罰金。
槍砲彈藥刀械管制條例第12條第4項
未經許可，持有、寄藏或意圖販賣而陳列子彈者，處5年以下有
期徒刑，併科新台幣300萬元以下罰金。
